臺灣臺南地方法院民事裁定
111年度司繼字第1821號
聲  請  人  郭乾元  



關  係  人  林瑞成律師                  
上列聲請人聲請選任被繼承人之遺產管理人事件，本院裁定如下
：
    主  文
選任林瑞成律師(律師證號：(101)臺檢補證字第0398號)為被繼
承人陳瑞田（男、民國00年0月00日生、身分證統一編號：Z0000
00000號、生前最後住所：臺南市○○區○○里○○000號之25、民國11
0年7月5日死亡）之遺產管理人。
聲請程序費用新臺幣壹仟元由被繼承人之遺產負擔。
    理  由
一、按先順序繼承人均拋棄其繼承權時，由次順序之繼承人繼承
    ，其次順序繼承人有無不明或第四順序之繼承人均拋棄其繼
    承權者，準用關於無人承認繼承之規定。次按繼承開始時，
    繼承人之有無不明，而無親屬會議或親屬會議未於1個月內
    選定遺產管理人者，利害關係人得聲請法院選任遺產管理人
    ，並由法院依公示催告程序，定6個月以上之期限，公告繼
    承人，命其於期限內承認繼承，此觀民法第1176條第6項、
    第1177條、第1178條規定自明。
二、本件聲請意旨略以：緣聲請人與被繼承人陳瑞田同為第三人
    郭老火之繼承人，現第三人郭老火所有之台南市○○區○○段00
    00○000地號土地須辦理繼承登記，惟被繼承人於民國(下同)
    110年7月5日死亡，其繼承人均拋棄繼承，是否仍有應繼承
    之人不明，其親屬會議亦未於1個月內選定遺產管理人，為
    確保聲請人權利，爰依法聲請選任被繼承人之遺產管理人等
    語。
三、查聲請人之主張，業據提出土地登記謄本、被繼承人除戶謄
    本、繼承系統表、繼承人戶籍謄本、家事事件公告查詢結果
    等文件為證，並經本院職權調閱本院110年度司繼字第2760
    號拋棄繼承卷，堪信為真實。是其以利害關係人身分聲請選
    任被繼承人之遺產管理人，核與上開規定並無不合，應予准
    許。又遺產管理人其職務涉及公益性，除應注意遺產處置之
    公平性外，尚須慮及其適切性，即應兼顧被選任人對遺產、
    遺債之瞭解程度、處理遺產事務之能力與利害關係等綜合判
    斷之。經本院職權通知游淑惠律師、林瑞成律師、朱宏杰律
    師，其中林瑞成律師於111年6月30日具狀表示同意擔任被繼
    承人之遺產管理人，本院審酌律師不僅具法律相關之專業知
    識及能力，且與聲請人、被繼承人間無利害關係，由其擔任
    本件遺產管理人，當能秉持專業倫理與客觀公正態度，善盡
    管理保管及清算遺產之責，是認由其擔任被繼承人之遺產管
    理人，應屬妥適，爰裁定如主文。
四、依家事事件法第127條第4項之規定，裁定如主文。　　
中　　華　　民　　國　　111 　年　　7 　　月　　14　　日
                  家事法庭    司法事務官　陳妍文
以上正本係照原本作成。
如對本裁定抗告，須於裁定送達後10日內向本院提出抗告狀，並
應繳納抗告費新臺幣1,000元整。
中　　華　　民　　國　　111 　年　　7 　　月　　14　　日
                                  書記官　劉雙宜